# 单相计提应收账款

提问人：jeremywang 时间：2020-12-11 11:39:00
@chenyiwei，陈版，请问单相计提应收账款，一定有坏账吗？如果单项计提预计可回收金额=账面金额，那我不提坏账可以吗？

回答人：chenyiwei
对个别认定方法计提坏账准备的应收款项，理论上也可能存在其预期信用损失为零的情况，但要注意获取充分、适当的证据予以支持。